【裁判字號】    89,交易,22
【裁判日期】    890508
【裁判案由】    過失傷害等
【裁判全文】
臺灣苗栗地方法院刑事判決                          八十九年度交易字第二二號
    公訴人  臺灣苗栗地方法院檢察署檢察官
    被  告  乙○○
右列被告因過失傷害等案件，經檢察官提起公訴（八十八年度偵字第五八○七號），
本院判決如左：
    主  文
乙○○服用酒類，不能安全駕駛動力交通工具而駕駛，處拘役伍拾日，如易科罰金，
以參佰元折算壹日。緩刑貳年。
其餘被訴過失傷害部分公訴不受理。
    事  實
一、乙○○於民國八十八年十一月二十九日十九時許，在台中縣（起訴書誤載為栗縣
    ）大甲鎮某處飲用酒類過量，明知已不能安全駕駛動力交通工具，竟仍執意駕駛
    車號Ｒ五—七二九九號自用小客車，沿台一線大甲鎮往台中市由北向南方向行駛
    ，迨同日二十三時許，行經劃有雙黃線路段之苗栗縣苑裡鎮房裡里南房六十九之
    十九號前，原應注意汽車須在遵行車道內行駛，不得駛入來車車道逆向行駛，而
    依當時情形，又無不能注意之情事，竟不勝酒力而疏未注意，貿然越過雙黃線駛
    入對向車道而欲超越前車，致撞及對向由甲○○所駕駛之車號ＭＨ—五七九○號
    自用小客車，致甲○○受有頭部外傷併頂部頭皮血腫二×一公分、右小腿挫傷二
    ×一公分、右小腿擦傷一×一公分等傷害（過失傷害部分業據撤回告訴），嗣經
    葉超齡報警到場處理並對乙○○進行呼氣酒精濃度測試，測得其呼氣酒精濃度達
    每公升零點九九毫克，始悉上情。
二、案經甲○○訴由苗栗縣警察局通霄分局移送臺灣苗栗地方法院檢察署檢察官偵查
    起訴。
    理  由
壹、有罪部分：
一、訊據被告乙○○對於右揭時地酒後已達不能安全駕駛之狀態卻仍駕車致告訴人甲
    ○○受有前述傷害之事實坦承不諱，核與告訴人於警訊中所指訴之情節相符，並
    有道路交通事故調查報告表、告訴人出具之驗傷診斷證明書及酒精測試表附卷可
    參，足見被告之自白與事實相符，應可採信。按飲酒後吐氣所含酒精成分超過每
    公升○‧二五毫克以上者，不得駕車，道路交通安全規則第一百十四條第二款定
    有明文；再就醫學文獻所知，酒精對人體造成之影響，於呼氣時酒精濃度達每公
    升零點二五毫克即會輕度中毒，造成輕度協調功能降低，呼氣酒精濃度達每公升
    零點五毫克時屬輕到中度中毒症狀，出現反應較慢、感覺降低、影響駕駛之狀況
    ，呼氣酒精濃度已達每公升零點五五毫克者，平衡感與判斷力障礙度升高，肇事
    率為一般正常人之十倍，呼氣酒精濃度超過每公升零點七五毫克者，思考改變、
    個性行為改變、明顯酒醉、步履蹣跚，此有行政院國軍退除役官兵輔導委員會臺
    北榮民總醫院八十八年八月五日（八八）北總內字第二六八六八號函文可據；又
    酒精濃度呼氣已達每公升零點五五毫克或血液濃度達零點一一％以上者，認為已
    達「不能安全駕駛」之標準，亦有法務部八十八年五月十八日法88檢字第○○一
    六六九號函可資參照。被告之呼氣酒精濃度經測試結果為每公升零點九九毫克，
    揆諸前開說明，顯已達不能安全駕駛動力交通工具之程度。從而，本件事證明確
    ，被告之犯行洵堪認定。
二、核被告所為，係犯刑法第一百八十五條之三服用酒類不能安全駕駛動力交通工具
    而駕駛罪。爰審酌被告酒醉之程度，所生交通安全危害，惟肇事後尚能坦承犯行
    ，犯後態度尚稱良好，並與告訴人達成和解等一切情狀，量處如主文所示之刑，
    並諭知易科罰金之折算標準，以資懲儆。查被告素行良好，前未曾受有期刑以上
    刑之宣告，有台灣高等法院被告全國前案紀錄表，並與被害人達成民事和解，經
    此教訓今後應益知慎戒，信無再犯之虞，本院認本案刑之宣告，以暫不執行為適
    當，爰併諭知緩刑二年，以啟自新。
貳、不受理部分：
一、公訴意旨略以：被告本應注意其酒後不得駕車，而依當時情形並無不能注意之情
    事，竟仍執意駕駛車輛，致行經上開路段因不勝酒力，並欲超越前車而貿然超越
    雙黃線、逆向行駛，待發現告訴人所駕車輛已然煞避不及，而與告訴人所駕車輛
    發生碰撞，並致告訴人受有前述之傷害，因認被告涉有刑法第二百八十四條第一
    項前段之過失傷害罪嫌云云。
二、按告訴乃論之罪，告訴人於第一審辯論終結前，得撤回其告訴；又告訴經撤回者
    ，應諭知不受理之判決，刑事訴訟法第二百三十八條第一項、第三百零三條第三
    款分別定有明文。查本件告訴人告訴被告過失傷害案件，起訴書認係觸犯刑法第
    二百八十四條第一項前段之罪，依同法第二百八十七條之規定，須告訴乃論，茲
    據告訴人於本院審理中撤回告訴，有撤回告訴狀一紙附卷可稽，揆諸前開說明，
    自應諭知不受理之判決。
據上論斷，應依刑事訴訟法第二百九十九條第一項前段、第三百零三條第三款，刑法
第一百八十五條之三、第四十一條、第七十四條第一款，罰金罰鍰提高標準條例第一
條前段、第二條，判決如主文。
本案經檢察官陳義忠到庭執行職務
中      華      民      國      八十九      年      五      月    八    日
                                      臺灣苗栗地方法院刑事庭
                                          法  官  陳  鴻  斌
右正本證明與原本無異。
如不服本判決，應於判決送達後十日內，向本院提出上訴狀。
                                          書記官  陳  文  聰
中      華      民      國      八十九      年      五      月    十一  日
附錄論罪法條
刑法第一百八十五條之三
服用毒品、麻醉藥品、酒類或其他相類之物，不能安全駕駛動力交通工具而駕駛者，
處一年以下有期徒刑、拘役或三萬元以下罰金。


司法院資訊處製作；財團法人民間司法改革基金會備份。
